Ângelo Ocanã Martins

Telefone: 11 9 9572-9944

Data de Nascimento: **28/06/1992** E-mail: **angeloocana@gmail.com**

Github: github.com/angeloocana

Estado Civil: Solteiro

Endereço: Rua Marte, 426 a131 t3 - Jd Tupanci -

Barueri/SP

Objetivo profissional

Analista Programador .Net Framework C# Sênior.

Resumo das Qualificações

Principais conhecimentos:

.Net Framework C#, MVC, API, Ajax, JQuery, UnitTest, Web Forms, Sql Server, Entity Framework, Migrations, StructureMap (loc), HTML, CSS, JavaScript

Outros conhecimentos:

Windows Forms, WCF, Windows Service, WPF, Criação de documentação (Especificação Funcional e Técnica, Casos de uso, diagrama de classes, entre outros)

Formação Acadêmica

Análise e Desenvolvimento de Sistemas

FIAP - Faculdade de Informática e Administração Paulista

UNIP - Universidade Paulista

Conclusão: 2014

Curso Técnico Web Design com Ênfase em Mídias Digitais

ITB - Instituto Técnico de Barueri

Conclusão: 2009

Histórico Profissional

POL, Peela, Total On Demand (18/04/2011 - 17/03/2015)

Desenvolvimento de sites para campanhas de incentivo, endomarketing e premiação online para os clientes Vivo|Telefonica, BASF, Net, Volkswagen, FMC, FTD, Sky, OI, BRF, Loreal, Johnson, Sony, Syngenta, Cury e Tenda. As campanhas possuíam uma base de participantes e os mesmos poderiam interagir entre si através de uma rede social, jogar, visualizar suas metas e resultados, feed de notícias, quiz, galeria de fotos, entre outras.

POL (Prêmios Online), plataforma de e-commerce para resgate de produtos / serviços através da pontuação adquirida na apuração das metas e resultados. Integração com parceiros B2W, Magazine Luiza, Walmart, Casas Bahia, FastShop, entre outros.

Criação de Engine de busca utilizando Lucene.

Principais Tecnologias: MVC, API, Jquery, Ajax, .NET 4.0 / 4.5 utilizando linguagem C#, Entity Framework, Migrations, UnitTest,

Lucene, StructureMap, WebForms

Principais Metodologias: Domain Driven Design, Test Driven Development, Scrum

Banco de Dados: SQL Server (Gerenciamento, Criação de Querys, Stored Procedures, Functions, Views e Jobs)

Empresário Cobrança (23/07/2010 – 18/03/2011)

Sistema para negociação de dívidas de pessoa física e jurídica de todo o Brasil, utilizando complexos cálculos financeiros, gerador do algoritmo do código de barras, business inteligence para importação e tratamento de milhões de registros em diversas extensões e formatação de arquivo.

Sistema para controle de acesso com captura de foto utilizando WPF.

Sistema de Recursos Humanos interno para os colaboradores.

Sistema para controle financeiro e CRM

Principais Tecnologias: WCF, WPF, NET 3.5 utilizando linguagem C#, WebForms, Windows Forms, Windows Services, EXT.Net Banco de Dados: SQL Server (Criação de Querys, Stored Procedures, Functions, Views e Jobs com alta performance para suportar a grande massa de dados)

Media W (14/06/2010 - 22/07/2010)

Desenvolvimento de software para automação comercial PDV TED das lojas "Cadê o Nenê", impressora fiscal e máquina de cartão Bematech.

Principais Tecnologias: .NET 3.5 utilizando linguagem C# para Windows Forms, Banco de Dados: MySQL

Upgrade Consultoria (28/10/2008 - 11/06/2010)

PriManager [Sistema de Gerenciamento de Obras da Sistema Pri]

- Sistema web para cadastramento das obras para os principais clientes: Eletropaulo, CDHU, entre outros.

FDE [Fundação para o Desenvolvimento da Educação]

- Sistema para gerenciamento de infra-estrutura das escolas do Estado de São Paulo.

ERP / CRM para controle de todas as operações da empresa: fluxo de caixa, cadastro e acompanhamento de relacionamento com clientes e fornecedores, entre outros módulos.

Principais Tecnologias: .NET 2.0 / 3.5 utilizando linguagem C#, construção de aplicações web 2.0 com Telerik, Web Services, Windows Services, Flash / Action Script, Google Maps API, Banco de Dados: SQL Server 2005 / 2008

Freelancer (desde 2007)

Desenvolvi sistemas e sites para: Envio de SMS, Academias, E-commerce, Sistes Institucionais, entre outros.

Principais Tecnologias: C#, MVC, PHP, Flash/ActionScript, Flash Builder, JQuery, Ajax, JavaScript, Banco de Dados: SQL Server, MySQL

Perfil Profissional

Apaixonado por programação, desenvolvimento ágil com código limpo de qualidade e com testes automatizados.

Autodidata apaixonado pelo aprendizado e superação diária de desafios.

Capacitação para utilizar de forma atualizada os conhecimentos adquiridos, com habilidade e experiência para desempenhar efetivamente as atividades e agregar valor ao negócio.

Conhecimento amplo da área técnica e funcional, com experiência no cumprimento, com precisão, das tarefas designadas, obedecendo a prazos e apresentando resultados de alta qualidade com senso de urgência e bom ritmo de trabalho.

Facilidade para trabalhar em equipe no dia a dia, ajudando a manter o ambiente favorável e cooperativo.

Certificações

FIAP Certified System Developer

Certificado de Qualificação Profissional em Programação de Computadores

Cursos

Inglês Intensivo 200 horas	Domain-Driven Design Fundamentals
AMPM - Aliança Mundial Idiomas	Smith, Lerman -Pluralsight
ASP.NET MVC 4 Fundamentals	Introduction to Ruby on Rails 3
Scott Allen – Pluralsight	Geoffrey Grosenbach - Pluralsight
Build Your Own Application Framework with ASP.NET MVC 5	Workshop MSDN Visual Studio 2010
Matt Honeycutt – Pluralsight	Microsoft
AngularJS: Get Started	Desenvolvedor .NET 5 Estrelas
Scott Allen – Pluralsight	Microsoft

Idiomas

Inglês Avançado, Espanhol Básico